【裁判字號】    97,訴,860
【裁判日期】    970408
【裁判案由】    毒品危害防制條例等
【裁判全文】
臺灣高雄地方法院刑事判決               97年度訴字第860號
公  訴  人  臺灣高雄地方法院檢察署檢察官
被      告  庚○○
                    弄14號(.
上列被告因違反毒品危害防制條例等案件，經檢察官提起公訴（
97年度偵字第653 號、第2107號、第3064號、第5510號、第5513
號、第5977號、97年度毒偵字第1470號、2134號），被告就被訴
事實為有罪之陳述，經本院裁定進行簡式審判程序，本院判決如
下：
    主  文
庚○○犯如附表編號一至五、七至十四所示竊盜罪共拾次，均
累犯，分別量處如附表編號一至五、七至十四所示之刑；又犯竊
盜未遂罪，累犯，處拘役伍拾日；又犯毀損他人物品罪共伍次（
附表編號五、六、九、十、十二部分），均累犯，各處拘役貳拾
日；又施用第一級毒品貳次，均累犯，各處有期徒刑玖月。應執
行有期徒刑肆年陸月及拘役壹佰貳拾日。
    事實及理由
一、犯罪事實：
  (一)庚○○前於民國96年間因竊盜案件，經本院以96年度易字第
    879 號判處應執行有期徒刑1 年，後經裁定減刑為應執行有
    期徒刑6 月確定，於96年7 月23日執行完畢。詎其仍不知悔
    改，先後多次基於毀損及意圖為自己不法所有之犯意，分別
    於附表所示之時間、地點，以附表所示之方式，毀壞車窗玻
    璃（編號5 、6 、9 、10、12部分已告訴，其餘未據告訴）
    ，足生損害於戊○○、甲○○、丙○○、乙○○及竊取如附
    表所示之人的財物，且除編號6 部分未得逞外，其餘13次均
    已得逞，事後將得手之財物供為己用或變賣得款，嗣經警接
    獲報案，分別清查後，始得知上情。
  (二)庚○○另於88年間因施用毒品案件，經本院以88年度毒聲字
    第7441號裁定送觀察、勒戒後，認無繼續施用毒品之傾向，
    於88年10月30日執行完畢釋放出所；又於88年底再因施用毒
    品案件，經送觀察、勒戒後，認有繼續施用毒品之傾向，再
    經本院以89年度毒聲字第536 裁定令入戒治處所施以強制戒
    治，後經停止戒治及撤銷停止戒治，於90年9 月20日強制戒
    治執行完畢釋放。其於上開強制戒治執行完畢釋放後5 年內
    ，又於93年間再度施用毒品，經本院以93年度訴字第1942號
    判處有期徒刑2 年確定。詎其仍不知悔改及戒除毒癮，復先
    後2 次基於施用第一級毒品海洛因之犯意，分別於96年12月
    5 日某時許（下午3 時30分前）、97年1 月17日下午3 時許
    ，均在其位於高雄縣湖內鄉○○村○○○路216 巷24弄14號
    住處內，同以海洛因加水稀釋用針筒注射之方式，施用第一
    級毒品海洛因各1 次。嗣於96年12月5 日下午3 時30分、97
    年1 月18日下午3 時50分許，先後為警查獲，並經其同意採
    尿送驗，檢驗結果均呈嗎啡陽性反應，而查悉上情。
  (三)案經戊○○、甲○○、丙○○、乙○○訴由高雄縣政府警察
    局湖內分局報請臺灣高雄地方法院檢察署檢察官偵查起訴。
二、認定事實所憑之證據：
  (一)被告庚○○於本院審理時之自白（見本院卷第20、21、38、
    51頁）。
  (二)被害人丁○○、黃林月娥於警詢中之指述（見偵一卷第53頁
    至56頁）、扣押筆錄、扣押物品目錄表、贓物認領保管單各
    1 份（見偵一卷第10至13頁、第57頁）、車籍查詢資料1 份
    （見偵一卷第15頁）、照片2 幀（見偵一卷第17頁）。
  (三)被害人王瑞華於警詢中之指述（見偵二卷第25、26頁）。
  (四)證人即被害人呂銀昌於警詢中之指述（見偵二卷第17、18頁
    ）及在97年3 月7 日檢察官偵查中之證述（見偵三卷第123
    頁）、證人鍾吉誠於警詢之證述（見偵二卷第9 至13頁）、
    扣押筆錄、扣押物品目錄表、贓物認領保管單各1 份（見偵
    二卷第28至30頁、第32、33頁）、照片4 幀（見偵二卷第34
    、35頁）。
  (五)證人即被害人李國鼎於警詢中之指述（見偵二卷第23、24頁
    ）及在97年3 月7 日檢察官偵查中之證述（見偵三卷第123
    、124 頁）。
  (六)證人即告訴人戊○○於警詢中之指訴（見偵三卷第9 、10頁
    ）及在97年3 月7 日檢察官偵查中之證述（見偵三卷第125
    、126頁）、監視器翻拍照片1 幀（見偵三卷第33頁）。
  (七)被害人林承鋐於警詢中之指述（見偵三卷第11、12頁）、贓
    物認領保管單1 份（見偵三卷第21頁）、車輛損壞照片7 幀
    （見偵三卷第27頁下方照片、第28頁、第30頁上方照片、第
    31、32頁）。
  (八)被害人黃彥霖於警詢中之指述（見偵三卷第13、14頁）、扣
    押筆錄、扣押物品目錄表、贓物認領保管單各1 份（見偵三
    卷第17至20頁、22頁）、車輛損壞照片3 幀（見偵三卷第26
    頁、第27頁上方照片）。
  (九)證人即告訴人甲○○於警詢之指訴（見偵五卷第5 、6 頁）
    及在97年3 月25日檢察官偵查中之證述（見偵三卷第155 、
    156 頁）。
  (十)證人即告訴人丙○○於警詢中之指訴（見偵五卷第10至14頁
    ）、車輛損壞照片3 幀（見偵三卷第99頁）。
  (十一)證人即被害人李慶惠於警詢中之指述（見偵五卷第16、17頁
    ）及97年3 月7 日檢察官偵查中之證述（見偵三卷第125 頁
    ）、扣押筆錄、扣押物品目錄表、贓物認領保管單各1 份（
    見偵五卷第29至32頁、第34頁）、照片8 幀（見偵五卷第40
    至43頁）。
  (十二)證人即被害人乙○○於警詢中之指述（見偵四卷第8 頁）及
    在97年3 月7 日檢察官偵查中之證述（見偵三卷第122 、12
    3 頁）、照片14幀（見偵四卷第13至19頁）。
  (十三)證人即被害人洪瑞隆於警詢中之指述（見偵四卷第6 、7 頁
    ）及在97年3 月7 日檢察官偵查中之證述（見偵三卷第121
    、122 頁）、湖內分局竹滬派出所受理刑事案件報案三聯單
    1 紙（見偵四卷第23頁）、照片6 幀（見偵四卷第10至12頁
    ）。
  (十四)證人即被害人何宗龍於警詢中之指述（見偵五卷第5 、6 頁
    ）及在97年3 月7 日檢察官偵查中之證述（見偵三卷第124
    頁）、照片2 幀（見偵六卷第7頁）。
  (十五)尿液採證對照表、真實姓名對照表各1 份（見偵七卷第6 頁
    、偵八卷第9 頁）、台灣檢驗科技股份有限公司濫用藥物尿
    液檢驗報告2 份（見偵七卷第5 頁、偵八卷第8 頁）、刑案
    資料查註紀錄表、全國施用毒品案件紀錄表、臺灣高雄地方
    法院院內索引卡紀錄表報表、臺灣高等法院被告前案紀錄表
    各1 份。
三、毒品危害防制條例於92年7 月9 日修正公布，自93年1 月9
    日施行，其中第20條、第23條將施用毒品之刑事處遇程序，
    區分為「初犯」及「5 年內再犯」、「5 年後再犯」。依其
    立法理由之說明：「初犯」，經觀察、勒戒或強制戒治後，
    應為不起訴處分或不付審理之裁定；經觀察、勒戒或強制戒
    治執行完畢釋放後，「5 年內再犯者」，因其再犯率甚高，
    原實施之觀察、勒戒及強制戒治既已無法收其實效，爰依法
    追訴或裁定交付審理。至於經觀察、勒戒或強制戒治執行完
    畢釋放後，「5 年後再犯」者，前所實施之觀察、勒戒或強
    制戒治已足以遮斷其施用毒品之毒癮，為期自新及協助其斷
    絕毒癮，仍適用「初犯」規定，先經觀察、勒戒或強制戒治
    之程序。從而依修正後之規定，僅限於「初犯」及「5 年後
    再犯」2 種情形，始應先經觀察、勒戒或強制戒治程序。倘
    被告於5 年內已再犯，經依法追訴、處罰，縱其第3 次（或
    第3 次以上）再度施用毒品之時間，在初犯觀察、勒戒或強
    制戒治執行完畢釋放5 年以後，已不合於「5 年後再犯」之
    規定，且因已於「5 年內再犯」，顯見其再犯率甚高，原實
    施觀察、勒戒或強制戒治，已無法收其實效，即應依該條例
    第10條處罰（最高法院95年5 月9 日第7 次刑事庭會議決定
    參照）。經查，被告前於88年間因施用毒品案件，經本院以
    88年度毒聲字第7441號裁定送觀察、勒戒後，認無繼續施用
    毒品之傾向，於88年10月30日執行完畢釋放出所；又於88年
    底再因施用毒品案件，經送觀察、勒戒後，認有繼續施用毒
    品之傾向，再經本院以89年度毒聲字第536 裁定令入戒治處
    所施以強制戒治，後經停止戒治及撤銷停止戒治，於90年9
    月20日強制戒治執行完畢釋放。其於上開強制戒治執行完畢
    釋放後5 年內，又於93年間再度施用毒品，經本院以93年度
    訴字第1942號判處有期徒刑2 年確定等情，有刑案資料查註
    紀錄表、臺灣高雄地方法院院內索引卡紀錄表報表、臺灣高
    等法院被告前案紀錄表各1 份在卷可憑。是被告於強制戒治
    執行完畢釋放後5 年內既曾再犯施用毒品犯行，且經法院判
    處罪刑確定，則被告於96年12月5 日、97年1 月17日先後2
    次再犯本件施用第一級毒品海洛因犯行，即非屬毒品危害防
    制條例第20條第3 項所定「5 年後再犯」之情形，自應依法
    追訴、處罰，合先敘明。
四、核被告就附表編號1 至5 、7 至14所為先後13次竊盜行為，
    均係犯刑法第320 條第1 項之普通竊盜罪；就附表編號6 部
    分，則係犯刑法第320 條第3 項、第1 項竊盜未遂罪；另其
    就附表編號5 、6 、9 、10、12先後5 次破壞車窗玻璃部分
    ，均係犯刑法第354 條毀損他人物品罪，至其先後2 次施用
    海洛因部分，則均係犯毒品危害防制條例第10條第1 項施用
    第一級毒品罪。其持有第一級毒品後進而施用，其持有之低
    度行為，應為施用之高度行為所吸收，不另論罪。被告所犯
    上開21罪，犯意各別，行為互殊，應分論併罰。查被告前因
    竊盜案件，經本院以96年度易字第879 號判處應執行有期徒
    刑1 年，後經裁定減刑為應執行有期徒刑6 月確定，於96年
    7 月23日執行完畢，有臺灣高等法院被告前案紀錄表1 份在
    卷可按，其受徒刑之執行完畢，5 年以內故意再犯上開有期
    徒刑以上之21罪，均為累犯，均應依法加重其刑。又被告就
    附表編號6 部分，已著手於竊盜犯罪行為之實行，而未至竊
    得財物之結果，為未遂犯，依刑法第25條第2 項規定減輕其
    刑，並依法先加後減之。爰審酌被告前有違反肅清煙毒條例
    、違反毒品危害防制條例、竊盜前科，有臺灣高等法院被告
    前案紀錄表1 份在卷可按，素行非佳，其不思正途以獲取所
    需，竟率爾再犯本案竊盜、毀損犯行多次，所為自應受相當
    之刑事非難。另其因施用毒品案件，曾經觀察勒戒及強制戒
    治，仍未戒絕毒品，再犯本案施用第一級毒品犯行2 次，有
    失政府制定毒品危害防制條例之立法美意，惟念其施用毒品
    乃自戕一己之身體健康，所為尚未害及他人，另衡以被告犯
    後坦承全部犯行，態度尚佳，其先後13次竊得財物之價值均
    尚非鉅額（另1 次竊盜未得逞），部分竊盜財物復已發還被
    害人領回，另考量其所毀損之物即車窗玻璃之價值，其尚未
    賠償被害人損害及被告犯罪之動機、目的、手段、智識程度
    國中畢業、生活狀況等一切情狀，分別量處如主文所示之刑
    ，並定其應執行之刑，以資懲儆。
據上論斷，應依刑事訴訟法第273 之1 第1 項、第284 條之1 、
第299 條第1 項前段、第310 條之2 、第454 條第1 項，毒品危
害防制條例第10條第1 項，刑法第11條前段、第320 條第3 項、
第1 項、第354 條、第47條第1 項、第25條第2 項、第51條第5
款、第6 款，刑法施行法第1 條之1 ，判決如主文。
本案經檢察官己○○到庭執行職務。
中    華    民    國    97    年    4     月    8     日
                  鳳山刑事第一庭  法  官  林永村
以上正本證明與原本無異。
如不服本判決，應於判決送達後10日內，向本院提出上訴狀。
中    華    民    國    97    年    4     月    8     日
                                  書記官  李祥銘
附表：
┌──┬───────┬───────┬─────────┬───────────┐
│編號│ 犯 罪 時 間  │  犯 罪 地 點 │竊取之財物及方式  │所犯罪名及判處之刑    │
├──┼───────┼───────┼─────────┼───────────┤
│ 1  │96年12月23日下│高雄縣路竹鄉中│持車上鑰匙竊取黃林│犯竊盜罪，累犯，處有期│
│    │午某時許（97年│正路鄉公所停車│月娥所有，丁○○所│徒刑伍月。            │
│    │度偵字第653 號│場            │使用車牌號碼WAY-61│                      │
│    │案）          │              │8 號輕型機車1 部得│                      │
│    │              │              │手後離去。嗣為警於│                      │
│    │              │              │96年12月23日下午4 │                      │
│    │              │              │時許，在高雄縣路竹│                      │
│    │              │              │鄉○○街與民富街口│                      │
│    │              │              │，發現庚○○騎乘上│                      │
│    │              │              │開機車行跡可疑而查│                      │
│    │              │              │獲（機車已發還黃淑│                      │
│    │              │              │芬領回）。        │                      │
├──┼───────┼───────┼─────────┼───────────┤
│ 2  │96年12月2 日上│高雄縣路竹鄉大│徒手竊取王瑞華所有│犯竊盜罪，累犯，處有期│
│    │午6 時許（97年│勇路65號旁倉庫│鋁門2 片得手，並將│徒刑月。            │
│    │度偵字第2107號│              │其變賣得款280 元供│                      │
│    │案）          │              │己花用。          │                      │
├──┼───────┼───────┼─────────┼───────────┤
│ 3  │96年12月8 日晚│高雄縣路竹鄉順│以磚塊破壞車號VP-8│犯竊盜罪，累犯，處有期│
│    │上10時30分許（│安路28巷12號前│218 號小貨車副駕駛│徒刑月。            │
│    │97年度偵字第21│              │座（即右側）車窗玻│                      │
│    │07號案）      │              │璃（毀損部分未據告│                      │
│    │              │              │訴），並竊取呂銀昌│                      │
│    │              │              │所有置於小貨車內之│                      │
│    │              │              │電動起子機1 部及零│                      │
│    │              │              │錢得手，且將上開電│                      │
│    │              │              │動起子機藏放於友人│                      │
│    │              │              │鐘吉誠之住處。嗣為│                      │
│    │              │              │警於96年12月9 日下│                      │
│    │              │              │午1 時許，在鐘吉誠│                      │
│    │              │              │上開住處起獲上開電│                      │
│    │              │              │動起子機1 部（已發│                      │
│    │              │              │還呂銀昌領回）。  │                      │
├──┼───────┼───────┼─────────┼───────────┤
│ 4  │96年12月8 日下│高雄縣路竹鄉大│徒手竊取李國鼎所有│犯竊盜罪，累犯，處有期│
│    │午2 時許（97年│德路248之1號旁│之鋼骨鐵材2 支，得│徒刑月。            │
│    │度偵字第2107號│空地          │手後予以變賣。    │                      │
│    │案）          │              │                  │                      │
├──┼───────┼───────┼─────────┼───────────┤
│ 5  │97年1 月17日凌│高雄縣路竹鄉中│以磚塊破壞車號9209│(一)犯毀損他人物品罪，累│
│    │晨1 時31分許（│山路1157巷56號│-PA 號小客車副駕駛│  犯，處拘役貳拾日。  │
│    │97年度偵字第30│前空地        │座（即右前方）車窗│(二)犯竊盜罪，累犯，處有│
│    │64號案）      │              │玻璃，並竊取戊○○│  期徒刑月。        │
│    │              │              │車內之零錢75元、證│                      │
│    │              │              │件得手後供已花用。│                      │
├──┼───────┼───────┼─────────┼───────────┤
│ 6  │97年1 月18日凌│高雄縣路竹鄉中│以磚塊破壞車號9209│(一)犯毀損他人物品罪，累│
│    │晨1 時41分（97│山路1157巷56號│-PA 號小客車副駕駛│  犯，處拘役貳拾日。  │
│    │年度偵字第3064│前空地        │座（即右前方）車窗│(二)犯竊盜未遂罪，累犯，│
│    │號案）        │              │玻璃，並欲竊取楊璧│  處拘役伍拾日。      │
│    │              │              │真車內之物品，惟因│                      │
│    │              │              │1月17 日已遭竊，車│                      │
│    │              │              │內無其他物品而未得│                      │
│    │              │              │逞。              │                      │
├──┼───────┼───────┼─────────┼───────────┤
│ 7  │97年1 月18日下│高雄縣路竹鄉中│以磚塊破壞車號8W-7│犯竊盜罪，累犯，處有期│
│    │午2 時30分許（│正路106 號前空│863、ZR-3338號小客│徒刑月。            │
│    │97年度偵字第30│地            │車車窗玻璃（毀損部│                      │
│    │64號案）      │              │分未據告訴），並竊│                      │
│    │              │              │取林承鋐車內之零錢│                      │
│    │              │              │30元得手後，為警查│                      │
│    │              │              │獲（零錢30元已發還│                      │
│    │              │              │林承鋐領回）。    │                      │
├──┼───────┼───────┼─────────┼───────────┤
│ 8  │97年1 月18日下│同上          │以磚塊破壞車號7190│犯竊盜罪，累犯，處有期│
│    │午2 時30分許（│              │-QS 號小客車副駕駛│徒刑月。            │
│    │97年度偵字第30│              │座（即右前方）車窗│                      │
│    │64號案）      │              │玻璃（毀損部分未據│                      │
│    │              │              │告訴），並竊取黃彥│                      │
│    │              │              │霖車內之零錢8 元得│                      │
│    │              │              │手後，為警當場查獲│                      │
│    │              │              │（零錢8 元已發還黃│                      │
│    │              │              │彥霖領回）。      │                      │
├──┼───────┼───────┼─────────┼───────────┤
│ 9  │96年12月11日15│高雄縣路竹鄉中│以磚塊破壞車號J6-0│(一)犯毀損他人物品罪，累│
│    │時許（97年度偵│正路61號後方空│617 號小客車副駕駛│  犯，處拘役貳拾日。  │
│    │字第5510號案）│地            │座（即右前方）車窗│(二)犯竊盜罪，累犯，處有│
│    │              │              │玻璃，並竊取甲○○│  期徒刑肆月。        │
│    │              │              │車內之手提包1 個、│                      │
│    │              │              │現金2000元、鑰匙2 │                      │
│    │              │              │串、手錶1 只得手。│                      │
├──┼───────┼───────┼─────────┼───────────┤
│ 10 │96年12月24日上│高雄縣路竹鄉中│以磚塊破壞車號1890│(一)犯毀損他人物品罪，累│
│    │午8 時許（97年│正路與中山路路│-XD 號小客車副駕駛│  犯，處拘役貳拾日。  │
│    │度偵字第5510號│旁停車場      │座（即右前方）車窗│(二)犯竊盜罪，累犯，處有│
│    │案）          │              │玻璃，並竊取丙○○│  期徒刑月。        │
│    │              │              │車內之零錢得手    │                      │
├──┼───────┼───────┼─────────┼───────────┤
│ 11 │96年12月3 日下│高雄縣路竹鄉復│騎乘車牌號碼ZXL-38│犯竊盜罪，累犯，處有期│
│    │午3 時許（97年│興路60號旁之養│5 號機車，竊取李慶│徒刑月。            │
│    │度偵字第5510號│雞場空地      │惠之不鏽鋼桶1 個得│                      │
│    │案）          │              │手，而於12月5 日為│                      │
│    │              │              │警查獲（上開不鏽鋼│                      │
│    │              │              │桶已發還李慶惠領回│                      │
│    │              │              │）。              │                      │
├──┼───────┼───────┼─────────┼───────────┤
│ 12 │97年1 月16日上│高雄縣路竹鄉華│以磚塊破壞車號6199│(一)犯毀損他人物品罪，累│
│    │午9 時許（97年│光路1 巷旁「油│-SW 號小客車駕駛座│  犯，處拘役貳拾日。  │
│    │度偵字第5513號│機工業公司」停│車窗玻璃，並竊取莊│(二)犯竊盜罪，累犯，處有│
│    │案）          │車場          │裕翔車內之零錢、回│  期徒刑月。        │
│    │              │              │數票得手          │                      │
├──┼───────┼───────┼─────────┼───────────┤
│ 13 │97年1 月16日上│高雄縣路竹鄉華│以磚塊破壞車號Y9-9│犯竊盜罪，累犯，處有期│
│    │午9 時許（97年│光路1 巷旁「油│623 號小客車副駕駛│徒刑月。            │
│    │度偵字第5513號│機工業公司」停│座（即右前方）車窗│                      │
│    │案）          │車場          │玻璃（毀損部分未據│                      │
│    │              │              │告訴），並竊取洪瑞│                      │
│    │              │              │隆車內之零錢得手。│                      │
├──┼───────┼───────┼─────────┼───────────┤
│ 14 │97年1 月17日凌│高雄縣路竹鄉中│以磚塊破壞車號YW-7│犯竊盜罪，累犯，處有期│
│    │晨1 時許（97年│正路104 巷7 號│130 號小客車駕駛座│徒刑月。            │
│    │度偵字第5977號│前            │（即左前方）車窗玻│                      │
│    │案）          │              │璃（毀損部分未據告│                      │
│    │              │              │訴），並竊取何宗龍│                      │
│    │              │              │車內之零錢得手。  │                      │
└──┴───────┴───────┴─────────┴───────────┘
附錄本判決論罪之法條：
中華民國刑法第320 條
（普通竊盜罪、竊佔罪）
意圖為自己或第三人不法之所有，而竊取他人之動產者，為竊盜
罪，處5 年以下有期徒刑、拘役或5 百元以下罰金。
意圖為自己或第三人不法之利益，而竊佔他人之不動產者，依前
項之規定處斷。
前二項之未遂犯罰之。
中華民國刑法第354條
（毀損器物罪）
毀棄、損壞前二條以外之他人之物或致令不堪用，足以生損害於
公眾或他人者，處2 年以下有期徒刑、拘役或5 百元以下罰金。
毒品危害防制條例第10條
施用第一級毒品者，處6 月以上5 年以下有期徒刑。
施用第二級毒品者，處3 年以下有期徒刑。


司法院資訊處製作；財團法人民間司法改革基金會備份。
